【裁判字號】    98,審訴,3143
【裁判日期】    980827
【裁判案由】    毒品危害防制條例
【裁判全文】
臺灣高雄地方法院刑事判決            98年度審訴字第3143號
公  訴  人  臺灣高雄地方法院檢察署檢察官
被      告  甲○○
                    (現於臺灣高雄第二監獄）
上列被告因違反毒品危害防制條例案件，經檢察官提起公訴（98
年度毒偵字第3683號），被告於本院準備程序進行中，就被訴犯
罪事實為有罪之陳述，經本院告知簡式審判程序意旨，並聽取公
訴人及被告之意見後，裁定依簡式審判程序審理，判決如下：
    主  文
甲○○施用第一級毒品，累犯，處有期徒刑捌月，扣案之第一級
毒品海洛因捌包（驗後淨重合計零點玖零公克），均沒收銷燬之
；扣案之美娜水捌瓶、注射針筒壹支、鏟子壹個、夾鏈袋伍封、
吸管粒壹包，均沒收之。
    事  實  及  理  由
一、犯罪事實要旨：
    甲○○前於民國82年間，因違反肅清煙毒條例案件，經本院
    以82年度訴字第3680號分別判處有期徒刑3年2月、12年，應
    執行有期徒刑14年，嗣經臺灣高等法院高雄分院以83年度上
    訴字第299號上訴駁回確定；復因竊盜案件，經本院以82 年
    度易字第712號判處有期徒刑1年確定，嗣經臺灣高等法院高
    雄分院以83年度上易字第712 號撤回上訴確定，前開二案接
    續執行，於89年7 月25日假釋付保護管束。復於前開假釋期
    間中，因施用毒品案件，經本院以89年度毒聲字第8719號裁
    定送強制戒治後，於90年10月26日期滿執行完畢釋放，並由
    臺灣高雄地方法院檢察署檢察官以90年度戒毒偵字第1291號
    為不起訴處分確定。復於前開強制戒治執行完畢釋放後5 年
    內之91年間，因再犯施用毒品案件，經起訴並戒治，強制戒
    治部份，經本院以91年度毒聲字第3317號裁定送強制戒治後
    ，於91年11月15日因停止戒治釋放付保護管束，於92年6 月
    25日保護管束期滿，停止處分之裁定未經撤銷視為執行完畢
    （惟續執行徒刑）；起訴部分，經本院以91年度訴字第1768
    號判處有期徒刑7 月確定，前開假釋亦遭撤銷而予執行殘刑
    ，嗣經裁定減刑及定應執行刑，接續執行，於97年1 月15日
    縮刑期滿執行完畢。詎其仍不知悔改，竟基於施用第一級毒
    品海洛因之犯意，於98年6 月5 日22時許，在其位於高雄市
    苓雅區○○路70巷55弄4 號住處內，以將海洛因摻水置入針
    筒內注射之方式，施用第一級毒品海洛因1 次。嗣為警於翌
    日10時50分許，持搜索票至其上開住處執行搜索時，扣得海
    洛因8 包 (驗後淨重合計0.90公克)， 及甲○○所有、供其
    施用第一級毒品海洛因使用之美娜水8 瓶、注射針筒1 支、
    鏟子1 個、夾鏈袋5 封、吸管粒1 包，並經其同意，採集其
    尿液送驗，結果呈嗎啡、可待因陽性反應，而悉上情。
二、上開犯罪事實，有下列證據足資證明：
  1.被告於本院準備程序、審理中之自白。
  2.濫用藥物尿液檢驗報告暨姓名對照表。
  3.刑案資料查註紀錄表、全國施用毒品案件紀錄表、受觀察勒
    戒人毒品及前科紀錄簡列表。
  4.扣案海洛因8 包 (驗後淨重合計0.90公克)， 及甲○○所有
    、供其施用第一級毒品海洛因使用之美娜水8 瓶、注射針筒
    1 支、鏟子1 個、夾鏈袋5 封、吸管粒1 包、扣押物品目錄
    表、照片、法務部調查局濫用藥物實驗室鑑定書。
三、核被告所為，係犯毒品危害防制條例第10條第1 項之施用第
    一級毒品罪；其為施用而持有毒品之低度行為，應為施用之
    高度行為所吸收，不另論罪。復查，被告有如前述之前科及
    執行完畢等情，有臺灣高等法院被告前案紀錄表在卷可按，
    其前受有期徒刑之執行完畢後，5 年以內因故意再犯本件有
    期徒刑以上之罪，為累犯，應依刑法第47條第1 項規定，加
    重其刑。本院審酌被告於強制戒治、論罪科刑後，猶不知戒
    除毒品，復犯本案施用第一級毒品之犯行，係屬不該。惟念
    被告施用毒品，乃係對自身健康之戕害行為，對社會所造成
    之損害均尚非直接，末並斟酌被告犯後始終坦承犯行，態度
    尚可，及被告之素行、生活狀況、品行、智識程度等一切情
    狀，爰量處如主文所示之刑。
四、扣案海洛因8 包 (驗後淨重合計0.90公克)之 毒品成分均經
    鑑驗無訛，已如前述，應依毒品危害防制條例第18條第1 項
    前段規定，不問屬於犯人與否，沒收銷燬之；至送鑑耗損之
    毒品既已滅失，自無庸再予宣告沒收銷燬之必要。另扣案之
    美娜水8 瓶、注射針筒1 支、鏟子1 個、夾鏈袋5 封、吸管
    粒1 包，均為被告所有供本件施用第一級毒品使用，業據其
    供陳在卷，應依刑法第38條第1 項第2 款規定，均沒收之。
據上論斷，應依刑事訴訟法第273 條之1 第1 項、第299 條第1
項前段、第310 條之2 、第454 條第1 項，毒品危害防制條例第
10條第1 項、第18條第1 項前段，刑法第11條、第47條第1 項、
第38條第1 項第2 款，判決如主文。
本案經檢察官吳正中到庭執行職務。
中    華    民    國    98    年    8     月    27    日
                  刑事第十庭  法  官  吳金芳
以上正本證明與原本無異。
如不服本判決應於收受本判決後10日內向本院提出上訴書狀，並
應敘述具體理由，如未敘述上訴理由者，應於上訴期間屆滿後20
日內補提理由書狀於本院（均須按他造當事人之人數附繕本）「
切勿逕送上級法院」。
中    華    民    國    98    年    8     月    28    日
                              書記官  許珈綺
◎附錄本案所犯法條：
毒品危害防制條例第10條
施用第一級毒品者，處 6 月以上 5 年以下有期徒刑。
施用第二級毒品者，處 3 年以下有期徒刑。


司法院資訊處製作；財團法人民間司法改革基金會備份。
